# 长期股权投资减值账务处理

提问人：会计小卒 时间：2019-03-08 09:34:28
陈老师您好@chenyiwei ， 2018 年底母公司有一家子公司净资产为负，且预计未来几年子公司的财务状态不会好转，请问母公司对该子公司的长期股权投资是否可以不经外部评估机构评估而进行全额计提减值呢？还是长期资产减值是否必须经外部评估机构评估呢？

回答人：chenyiwei
理论上没有计提减值准备必须经过外部评估机构评估的规定。但是，鉴于此类问题的复杂性，一般实务中多数会选择聘请外部评估机构以收益法或市场法评估，并以评估结果作为会计处理的重要参考。另外，审计中需注意执行利用外部专家工作的相关程序，并注意遵循本所对此类问题的质量监管政策和程序。